Minutes et répertoires du notaire Jean YVER, 1562 - 6 novembre 1573 (étude XXXVI)
Archives nationales
- Minutes de Jean YVER, 1562 - 1573; MC/ET/XXXVI/18 - MC/ET/XXXVI/24
  - Minutes. 1567, MC/ET/XXXVI/20; Document détérioré.
    - Quittance par René Tardif, fils aîné et principal héritier de René Tardif, en son vivant fournissant l'argenterie du feu roi Henri, à très haulte, très puissante et très magnifique princesse Catherine, par la grâce de Dieu reine de France, mère du roi, par les mains de Me François de Vigny, receveur de la ville de Paris, de la somme de 478 l. 1 s. 10 d., une obole faisant moitié de celle de 956 l. 3 s. 9 d., due au défunt René Tardif par lad. dame reine, étant lors dauphine, pour parties à elles fournies des années 1544-1545-1546., 20 août 1567; MC/ET/XXXVI/20
      E. Caron, A travers les minutes des notaires parisiens [étude XXXVI, env. 990 actes], 1559-1577, Paris, 1900, notice n°307 (voir contexte dans le Plan d’orientation général - Notaires de Paris, guides thématiques du Minutier).
      quittance; Catherine de Médicis (reine de France, 1519-1589); Tardif, René; Tardif, René fils; Vigny, François de
    - Devis de maçonnerie pour une maison au faubourg Saint-Honoré., 20 août 1567; MC/ET/XXXVI/20
      devis; Saint-Honoré (faubourg)
    - Devis de maçonnerie pour une maison, faubourg Saint-Honoré, concernant Marie de PIERRERIVE, dame du Perron., 20 août 1567; MC/ET/XXXVI/20
      devis; Saint-Honoré (faubourg); Pierrerive, Marie de
    - Bail de la moitié d'une maison, rue Saint-Germain l'Auxerrois, vis-à-vis de l'école et faisant l'un des coins de la rue de l'Arbre-Sec., 7 septembre 1567
      E. Caron, A travers les minutes des notaires parisiens [étude XXXVI, env. 990 actes], 1559-1577, Paris, 1900, notice n°308 (voir contexte dans le Plan d’orientation général - Notaires de Paris, guides thématiques du Minutier).
      bail; Saint-Germain-l'Auxerrois (rue); Arbre-Sec (rue de l')
    - Transport par Claude Morot, tapissier de la reine, mère du roi, de 50 l. de rente à M. Odart Dillion, sr de Chantemerle, gentilhopmme de chambre du roi et capitaine de 50 homme d'armes., 10 septembre 1567
      E. Caron, A travers les minutes des notaires parisiens [étude XXXVI, env. 990 actes], 1559-1577, Paris, 1900, notice n°310 (voir contexte dans le Plan d’orientation général - Notaires de Paris, guides thématiques du Minutier).
      cession; Morot, Claude; Dillion, Odart; tapissier; officier de la Chambre du roi (Ancien Régime)
    - Marché de Jean Petit, maître peintre pour ' peindre, dorer et estoffer ' deux grandes targes aux armoiries du roi et de la Reine au palais des Tuileries., 12 septembre 1567
      E. Caron, A travers les minutes des notaires parisiens [étude XXXVI, env. 990 actes], 1559-1577, Paris, 1900, notice n°311 (voir contexte dans le Plan d’orientation général - Notaires de Paris, guides thématiques du Minutier).
      marché; Tuileries (palais des); Petit, Jean
    - Noble homme Pierre Duquenet et l'un des cent gentilshommes de la maison du roi, promet à noble homme Guillaume Dujardin, vicomte de Coucherel-Brethoine, baillage de Nevers, de lui bailler lettres du roi contenant acceptation par led. roi de la rescission qu'entend faire led. Dujardin de son état de vicomte au profit de M. Robert Gueneboult ou autres, et ce moyennant la somme de 400 écus d'or soleil, dont 100 écus lors de la délivrance desd. lettres seront payés au sr de Crozier, procureur de mre de Laubespine, qui fera lad. délivrance, et le surplus au sr Duquenet et en sa maison près la ville de Conches 1., 12 septembre 1567
      1. Il y a encore près de Couches une terre qui s'appelle le Quenet
      E. Caron, A travers les minutes des notaires parisiens [étude XXXVI, env. 990 actes], 1559-1577, Paris, 1900, notice n°312 (voir contexte dans le Plan d’orientation général - Notaires de Paris, guides thématiques du Minutier).
      Duquenet, Pierre; Guillaume Dujardin; Gueneboult, Robert; Crozier, M. de; Laubespine, M. de
    - Pouvoir par Françoise de Wartz l'une des dames de la reine, mère du roi, femme et épouse et se disant autorisée de M. Charles Dailly, chevalier à Barthémy Delbienne [Del Ben], gentilhomme servant de madame de Savoie., 12 septembre 1567
      E. Caron, A travers les minutes des notaires parisiens [étude XXXVI, env. 990 actes], 1559-1577, Paris, 1900, notice n°313 (voir contexte dans le Plan d’orientation général - Notaires de Paris, guides thématiques du Minutier).
      procuration; Wartz, Françoise de; Dailly, Charles, Del Ben, Barthélemy
    - Injonction par les chanoines de l'église cathédrale de Paris à Mre Jean Lebeau, chanoine d'icelle église, prêtre et vicaire perpétuel de la paroisse de Messières en France, d'avoir à résider en personne en lad. paroisse pour y faire son devoir., 14 septembre 1567
      E. Caron, A travers les minutes des notaires parisiens [étude XXXVI, env. 990 actes], 1559-1577, Paris, 1900, notice n°315 (voir contexte dans le Plan d’orientation général - Notaires de Paris, guides thématiques du Minutier).
      Lebeau, Jean; chanoine; prêtre
    - Quittance par Jacques Benignesi, linger du roi à très haute, très puissante et très magnifique princesse Catherine par la grâce de Dieu, reine de France, de la somme de 6,000 l. sur celle de 13,167 l. 7 s. 1 d. à lui due par lad. dame., 17 septembre 1567
      E. Caron, A travers les minutes des notaires parisiens [étude XXXVI, env. 990 actes], 1559-1577, Paris, 1900, notice n°314 (voir contexte dans le Plan d’orientation général - Notaires de Paris, guides thématiques du Minutier).
      quittance; Catherine de Médicis (reine de France, 1519-1589); Benignesi, Jacques; teinturier blanchisseur
    - Devis des ouvrages de menuiserie qu'il convient de faire pour M. le comte de Retz, dans la maison de Madame du Péron, sa mère, assise es faulx bourgs Saint-Honoré. Marché fait avec Pierre Sigogne, maître menuisier. Devis de charpente avec Noël Bougnot, le même jour dimanche 17 septembre 1567; conclu en l'absence du comte de Retz par noble homme Jean, de Lorme, seigneur de Saint-Germain, valet de chambre du roi 2., MC/ET/XXXVI/20
      2. Jean Delorme était le frère de Philibert Delorme. Berty (II, 28) dit qu'il fut chargé, en 1544, de mesurer les terrains à vendre provenant de l'hôtel des Tournelles.
      E. Caron, A travers les minutes des notaires parisiens [étude XXXVI, env. 990 actes], 1559-1577, Paris, 1900, notice n°317 (voir contexte dans le Plan d’orientation général - Notaires de Paris, guides thématiques du Minutier).
      devis; Saint-Honoré (faubourg); Retz, M. de; Du Péron, Madame; Sigogne, Pierre; Bougnot, Noël; Lorme, Jean, de; menuisier; officier de la Chambre du roi (Ancien Régime)
    - Transaction entre noble homme Jean de Vimont, sr du Lion et de Champ Soihans, prisonnier à la conciergerie du palais mis hors le guichet pour passer le présent acte, tant en son nom que comme se portant fort du vicomte de Montivilliers et autres créanciers, comme lui du vidame de Chartres, et dame Beraulde Françoise, dame de Beauvoir, autorisée par justice, au refus de son mari Jean de la Finfix, sr de Beauvoir, et héritière universelle de défunt M. François de Vendôme, chevalier de l'ordre du roi, vidame de Chartres, sur les procès intentés par led. vidame en rescission et cassation de contrats de constitution de 3,050 écus de rente et de 1,400 l. aussi de rente 1., 18 septembre 1567; MC/ET/XXXVI/20
      1. Brantôme fait mourir le vidame de Chartres, après Franrois II, vers 1562.
      E. Caron, A travers les minutes des notaires parisiens [étude XXXVI, env. 990 actes], 1559-1577, Paris, 1900, notice n°318 (voir contexte dans le Plan d’orientation général - Notaires de Paris, guides thématiques du Minutier).
      accord; Vimont, Jean de; Montivilliers, M. de; Vendôme, François de; Beraulde Françoise; La Finfix, Jean de
    - Pouvoir par Jean Aucher, François Lepelletier à Dominique Lechany, lesquels reconnaissent que dès 1563, société et compagnie a été faite entre eux pour le fait de fournir argenterie du roi et de Mgr le duc d'Anjou, son frère et donnent pouvoir à Dominique Lechany, pour arriver à la liquidation de lad. société, de payer les dettes contractées à Paris, à Lyon et ailleurs et de toucher les sommes dont ils ont été contraints de faire crédit à plusieurs seigneurs et diverses autres personnes. Signé: Dominique LECHANY, LEPELLETIER, et en paraphe AUCHER., 27 septembre 1567
      E. Caron, A travers les minutes des notaires parisiens [étude XXXVI, env. 990 actes], 1559-1577, Paris, 1900, notice n°319 (voir contexte dans le Plan d’orientation général - Notaires de Paris, guides thématiques du Minutier).
      procuration; Lyon (Rhône); Aucher, Jean; Lepelletier, François; Lechany, Dominique
    - Vente par noble homme Jean Du Tillet 2, protonotaire et secrétaire du roi et greffier civil de la cour du Parlement, à M. Antoine Dulac, de 100 l. t. de rente., 27 septembre 1567
      E. Caron, A travers les minutes des notaires parisiens [étude XXXVI, env. 990 actes], 1559-1577, Paris, 1900, notice n°320 (voir contexte dans le Plan d’orientation général - Notaires de Paris, guides thématiques du Minutier).
      acte de vente; Du Tillet, Jean; Dulac, Antoine; notaire; secrétaire du roi (Ancien Régime)
    - Bail par Bertrand Deulx, maître maçon et entrepreneur du bâtiment, du palais et parc de la reine, mère du roi, d'une pièce de terre à Auneau., 3 octobre 1567; MC/ET/XXXVI/20
      E. Caron, A travers les minutes des notaires parisiens [étude XXXVI, env. 990 actes], 1559-1577, Paris, 1900, notice n°322 (voir contexte dans le Plan d’orientation général - Notaires de Paris, guides thématiques du Minutier).
      bail; Deulx, Bertrand; maçon; chef d'entreprise
    - Pouvoir par haut et puissant Me Albert de Gondi et dame Catherine de Clermont, sa compagne étant à la suite et après la personne du roi, à Guillaume Lebret, pour défendre devant la cour de Nantes à la demande de nobles gens Giron Dubessay et Reine de la Lande, sa compagne, et Gilles de la Lande, pour le recouvrement de la comté et baronnie de Raiz (sic) [Retz] que lesd. de la Lande prétendent vers lesd. constituants., 5 octobre 1567; MC/ET/XXXVI/20
      E. Caron, A travers les minutes des notaires parisiens [étude XXXVI, env. 990 actes], 1559-1577, Paris, 1900, notice n°323 (voir contexte dans le Plan d’orientation général - Notaires de Paris, guides thématiques du Minutier).
      procuration; Gondi, Albert de; Clermont, Catherine de; Guillaume, Lebret; Dubessay, Giron La Lande, Reine de; La Lande, Gilles
    - Pouvoir par M. René de Sanzay, chevalier, sr de Saint-Marsault, conseiller et chambellan du roi et gentil homme ordinaire de sa chambre et superintendant des fortifications de France à son très cher et très aimé fils Christophe de Sanzay, seigneur de Saint-Maxime, de poursuivre le recouvrement des dons à lui faits par le Roy. - Signé: SANZAY., 6 octobre 1567; MC/ET/XXXVI/20
      E. Caron, A travers les minutes des notaires parisiens [étude XXXVI, env. 990 actes], 1559-1577, Paris, 1900, notice n°324 (voir contexte dans le Plan d’orientation général - Notaires de Paris, guides thématiques du Minutier).
      procuration; Sanzay, René de; Sanzay, Christophe de; officier de la Chambre du roi (Ancien Régime)
    - Bail de partie d'une maison rue Fromanteau, où pend pour enseigne ' la Treille de vin ', moyennant 100 l., 7 octobre 1567
      E. Caron, A travers les minutes des notaires parisiens [étude XXXVI, env. 990 actes], 1559-1577, Paris, 1900, notice n°316 (voir contexte dans le Plan d’orientation général - Notaires de Paris, guides thématiques du Minutier).
      bail; Froidmanteau (rue)
    - Engagement solidaire à Pierre Duke, capitaine des cent archers de la ville de Paris, et bourgeois de Paris par Tristan de Sainte-Colombe, seigneur de Sambalades en Béarn, Jacques de Sainte-Colombe, son frère, seigneur de Guanragues en Béarn et François Dardoize, secrétaire du roi et de M. le connétable, étant de présent en cette ville à la suite de M. le connétable, de la somme de 265 l. pour dépenses de bouche faites par MM. Tristan et Jacques de Sainte-Colombe et leurs serviteurs, et chevaux, led. sr. Dardoize élisant domicile en la maison de M. le connétable, sise à Paris, rue Saint-Avoye, appelé l'hôtel de Montmorency 1 et reconnaissent ensuite dudit Engagement que led. Duke leur a rendu deux chevaux, qu'il avait gardés en sûreté de lad. somme., 8 octobre 1567
      1. Sur cet hôtel a été percée la rue de Montmorency encore existante aujourd'hui
      E. Caron, A travers les minutes des notaires parisiens [étude XXXVI, env. 990 actes], 1559-1577, Paris, 1900, notice n°325 (voir contexte dans le Plan d’orientation général - Notaires de Paris, guides thématiques du Minutier).
      Sainte-Avoie (rue); Montmorency (hôtel de); Duke, Pierre; Sainte-Colombe, Tristan de; Sainte-Colombe, Jacques de; Dardoize, François; secrétaire du roi (Ancien Régime)
    - Obligation de 60 écus par Clément Sarra, maître maçon, demeurant à Orléans, à Claude de Marne, huissier de salle du roi, pour prix de son pourvoi en l'office de maître maçon de la ville et faubourgs d'Orléans., 8 octobre 1567; MC/ET/XXXVI/20
      obligation; Orléans (Loiret); Sarra, Clément; Marne, Claude de; maçon; huissier; maçon
    - Partage entre quatre archers des toiles de chasse du roi et noble homme Jean de Jourdan, écuyer, gentilhomme de la vénerie du roi, de cent écus d'or soleil provenant d'un don du roi., 12 octobre 1567; MC/ET/XXXVI/20
      E. Caron, A travers les minutes des notaires parisiens [étude XXXVI, env. 990 actes], 1559-1577, Paris, 1900, notice n°326 (voir contexte dans le Plan d’orientation général - Notaires de Paris, guides thématiques du Minutier).
      partage; Jourdan, Jean de
    - Bail de sept quartiers de vigne en friche au terroir de la Folie-Regnault-lès-Paris, tenant d'un bout au grand chemin de Charonne et d'autre à la grande chambrière de France 1 moyennant 15 l. t. de rente annuelle, rachetable à 200 l. t., 16 octobre 1567; MC/ET/XXXVI/20
      E. Caron, A travers les minutes des notaires parisiens [étude XXXVI, env. 990 actes], 1559-1577, Paris, 1900, notice n°327 (voir contexte dans le Plan d’orientation général - Notaires de Paris, guides thématiques du Minutier).
      1. Le grand chambrier de France sous Charles VII, fit donation à prendre sur son fief du terrain nécessaire pour bâtir l'église Saint-Germain-de-Charonne (Lebeuf, t. I. p. 472-434).
      bail
    - Testament olographe du haut et puissant seigneur Mre Jean Hébrard, chevalier de l'ordre du roi, sr. de Saint-Sulpice, Cazan et autres lieux. Au bas est écrit: ' C'est mon dernier testament failt et signé par moy à la guerre; pour servir de notaires, ayant prié les soubsignés de le signer avec moi. ' - Signé: SAINT-SULPICE, CRESTL DE SAILHAC, BEDAIGNE., 8 novembre 1567; MC/ET/XXXVI/20
      E. Caron, A travers les minutes des notaires parisiens [étude XXXVI, env. 990 actes], 1559-1577, Paris, 1900, notice n°330 (voir contexte dans le Plan d’orientation général - Notaires de Paris, guides thématiques du Minutier).
      testament; Hébrard, Jean
    - A tous ceux qui ces présentes verront, Antoine du Prat, etc., salut. Furent présent noblle damoiselle Anne de Pierrevive, veuve de feu noble homme Jacques Senneton, en son vivant, seigneur de la Fréta, et noble homme Antoine Senneton, sr de Fréta, son fils, capitaine de 300 hommes de pied des ordonnances du roi, lesquels cèdent et transportent [constituant] à Jean-Baptiste de Gondi, gentilhomme florentin, demeurant à Saint-Germain des Près-lez-Paris, 150 l. de rente assise sur une maison rue des Déchargeurs, joignant la maison des Carnaulx 2, ou soullait prendre pour enseigne la Cornemuse, et aboutissant par derrière à la maison de la chasse, assise rue des Bourdonnais., 12 novembre 1567; MC/ET/XXXVI/20
      2. La maison des Carnaulx où les six corps de métier tenaient leurs séances, c'est l'hôtel de la Trémouille (Ed. Fournier, Promenades dans Paris, p. 130).
      La date, erronée, donnée sur l'ouvrage d'E. Caron est le 2 novembre 1567
      E. Caron, A travers les minutes des notaires parisiens [étude XXXVI, env. 990 actes], 1559-1577, Paris, 1900, notice n°329 (voir contexte dans le Plan d’orientation général - Notaires de Paris, guides thématiques du Minutier).
      constitution de rente; Déchargeurs (rue des); Pierrevive, Anne de; Senneton, Jacques; Senneton, Antoine; Gondi, Jean-Baptiste de
    - Vente d'un cheval tout harnaché, moyennant 117 l. t. à un archer de la garde du corps du roi, sous la charge de Mgr de la Ferté., 13 novembre 1567; MC/ET/XXXVI/20
      E. Caron, A travers les minutes des notaires parisiens [étude XXXVI, env. 990 actes], 1559-1577, Paris, 1900, notice n°331 (voir contexte dans le Plan d’orientation général - Notaires de Paris, guides thématiques du Minutier).
      acte de vente; La Ferté, M. de
    - Renonciation par Jacques Trouillot et Geoffroy Cabel, valet de chambre de Me la comtesse de Raitz (sic) au profit de Simon Lemeunier, archer des toiles du roi et Nicolas Duboys, valet des dogues du roi, au don à eux fait par la majesté du roi, de la somme de 200 l. t., 19 novembre 1567; MC/ET/XXXVI/20
      E. Caron, A travers les minutes des notaires parisiens [étude XXXVI, env. 990 actes], 1559-1577, Paris, 1900, notice n°332 (voir contexte dans le Plan d’orientation général - Notaires de Paris, guides thématiques du Minutier).
      renonciation; Trouillot, Jacques; Cabel, Geoffroy; Lemeunier, Simon; Duboys, Nicolas; employé de maison
    - Décharge par Claude de Laubespin à Mre Regnault Clouttin, conseiller et aumônier du roi, et abbé de l'abbaye de Flavigny en Bourgogne, du compte de tutelle de Marie Clouttin, fille de Mre Clouttin, chevalier de l'ordre du roi, capitaine de 50 homme d'armes, seigneur de Villeparisis en la Prévôté de Paris., 25 novembre 1567; MC/ET/XXXVI/20
      E. Caron, A travers les minutes des notaires parisiens [étude XXXVI, env. 990 actes], 1559-1577, Paris, 1900, notice n°333 (voir contexte dans le Plan d’orientation général - Notaires de Paris, guides thématiques du Minutier).
      décharge; Laubespin, Claude de; Clouttin, Regnault; Clouttin, Marie; Clouttin père; abbé
    - Transport par Pierre de Bourdeilles, seigneur d'Ardelay, gentilhomme de la chambre du roi à Guillaume Laroche, dit Annibal, valet de chambre des filles de la reine, de ses droits en l'état et office de la place et portes du pont et quai de Rouen, dont le roi lui a fait don à Fontainebleau le 4e jour de mars passé et ce, pour la bonne amitié que led. seigneur d'Ardelay a et porte aud. Laroche., 29 novembre 1567
      E. Caron, A travers les minutes des notaires parisiens [étude XXXVI, env. 990 actes], 1559-1577, Paris, 1900, notice n°334 (voir contexte dans le Plan d’orientation général - Notaires de Paris, guides thématiques du Minutier).
      cession; Rouen (Seine-Maritime); Bourdeilles, Pierre de; Laroche dit Annibal, Guillaume; employé de maison
    - Pouvoir par Claude de Beaune, femme de haut et puissant Claude Gouffier, duc de Rouannais, etc., à noble homme Jacques de Chaune, vicomte et baron de Semblançay, de prêter foi et hommage à M. le comte de Montbazon, à cause des châtellenies de Ballan récemment acquises par lad. dame., décembre 1567
      E. Caron, A travers les minutes des notaires parisiens [étude XXXVI, env. 990 actes], 1559-1577, Paris, 1900, notice n°340 (voir contexte dans le Plan d’orientation général - Notaires de Paris, guides thématiques du Minutier).
      procuration; Gouffier, Claude (1501-1570); Chaune, Jacques de; Montbazon, M. de; Beaune, Claude de (152.?-1568)
    - Pouvoir par haut et puissant seigneur maître Claude Gouffier, chevalier du ordre du roi, duc de Rouannays, marquis de Boisy, grand écuyer de France, pour recevoir somme de maître Thoury, trésorier de Bretagne., 3 décembre 1567; MC/ET/XXXVI/20
      E. Caron, A travers les minutes des notaires parisiens [étude XXXVI, env. 990 actes], 1559-1577, Paris, 1900, notice n°335 (voir contexte dans le Plan d’orientation général - Notaires de Paris, guides thématiques du Minutier).
      procuration; Gouffier, Claude; Thoury, (maitre); grand écuyer de France (Ancien Régime)
    - Bail d'une pièce de terre rue d'Angervilliers à Joachim Capelle, archer des toiles du roi, par illustrissime Charles, cardinal de Bourbon, archevêque de Rouen, primat de Normandie., 3 décembre 1567
      L'ouvrage d'E. Caron précise 'date adirée'
      E. Caron, A travers les minutes des notaires parisiens [étude XXXVI, env. 990 actes], 1559-1577, Paris, 1900, notice n°336 (voir contexte dans le Plan d’orientation général - Notaires de Paris, guides thématiques du Minutier).
      bail; Capelle, Joachim; Bourbon, Charles de (1523-1590); cardinal
    - Pouvoir par Alphonsine Strozzi, comtesse de Fiesque, dame ordinaire de la chambre de la reine, mère du roi, pour toucher la somme de 20,000 l., dont le Roy lui avait fait don, à prendre sur les amendes du comté de Melun., 6 décembre 1567
      E. Caron, A travers les minutes des notaires parisiens [étude XXXVI, env. 990 actes], 1559-1577, Paris, 1900, notice n°337 (voir contexte dans le Plan d’orientation général - Notaires de Paris, guides thématiques du Minutier).
      procuration; Strozzi, Alphonsine
    - Peinture. Promesse (marché) par Jean Petit, maître peintre, à Marie de Pierre-vive, agissant pour la Reine (Catherine de Médicis), en présence de Philibert de Lorme, architecte du roi et de Messire de Chaponnay, contrôleur des bâtiments des Tuileries, de peindre et d'exécuter les armoiries et écussons du pavillon sis au bout de l'écurie vers le jardin., 12 décembre 1567; MC/ET/XXXVI/20
      Actes de personnalités du XVIe siècle (44 actes), par le personnel du Minutier, 1954-1986 (fichier papier entièrement dématérialisé; voir contexte dans le Plan d’orientation général - Notaires de Paris, guides thématiques du Minutier).
      marché; Delorme, Philibert (1510?-1570); Catherine de Médicis (reine de France, 1519-1589); Petit, Jean; Pierrevive, Marie de; Chaponnay, M. de; peintre; architecte
    - Acte par Me Gérard Brouet, médecin ordinaire du roi, 14 décembre 1567
      E. Caron, A travers les minutes des notaires parisiens [étude XXXVI, env. 990 actes], 1559-1577, Paris, 1900, notice n°338 (voir contexte dans le Plan d’orientation général - Notaires de Paris, guides thématiques du Minutier).
      Brouet, Gérard; médecin
    - Location par Jacques Planté, capitaine des mulets du roi, à noble homme Louis de Maxille de quatre mulets garnis de leurs bats pour porter bagages, moyennant 17 s. par mulet., 17 décembre 1567
      E. Caron, A travers les minutes des notaires parisiens [étude XXXVI, env. 990 actes], 1559-1577, Paris, 1900, notice n°339 (voir contexte dans le Plan d’orientation général - Notaires de Paris, guides thématiques du Minutier).
      bail; Planté, Jacques; Maxille, Louis de
    - Pièce constatant que, le 23 décembre, par lettres patentes du roi signées Charles et par le roi en son conseil Brulart, il est enjoint à Messe François de Vigny, receveur de la ville de Paris, de payer à Dominique Lechany, mandataire de ses associés, ou à ses créanciers, qui seront par lui nommés, la somme de 84,000 l. en deniers comptants, et 4 mandements du trésorier de l'épargne, Me Raoul Moreau, de la somme de 16,213 l. 18 s. 1 d., et de passer constitution de rente à iceulx argentiers ou à leurs créanciers., 23 décembre 1567
      E. Caron, A travers les minutes des notaires parisiens [étude XXXVI, env. 990 actes], 1559-1577, Paris, 1900, notice n°341 (voir contexte dans le Plan d’orientation général - Notaires de Paris, guides thématiques du Minutier).
      Vigny, François de; Lechany, Dominique; Moreau, Raoul
    - Partage de 708 l. 6 s. 8 d., provenant d'un don du roi, entre Jean Rimbert, sommelier du cardinal de Bourbon, et Claude Mosnier dit Cocquille, huissier de la salle du roi., 24 décembre 1567; MC/ET/XXXVI/20